臺灣高等法院刑事判決
111年度上易字第912號
上  訴  人  
即  被  告  尹○○



上列上訴人即被告因家暴妨害自由等案件，不服臺灣臺北地方法
院110年度易字第684號，中華民國111年4月12日第一審判決（聲
請簡易判決處刑案號：臺灣臺北地方檢察署110年度偵緝字第139
4號、第1395號、第1396號、第1397號），提起上訴，本院判決
如下：
    主  文
上訴駁回。
    事  實
一、尹○○為甲○○○之孫女，兩人原共同居住在甲○○○所有高雄市○○
    區○○路00號2樓之1房屋內（下稱○○路房屋）。嗣於民國108
    年10月1日，甲○○○將○○路房屋出售予其姪女乙○○，尹○○因此
    對乙○○心生不滿，分別為下列行為：
(一)尹○○基於恐嚇危害安全之犯意，於109年8月2日、8月10日、
    9月26日、9月27日以其持有門號0000000000號行動電話，接
    續傳送內容為：「…死過人又死過狗地房子，家中所有霉運
    穢氣，全都過運了在妳身上。……非我入住，必將受詛！家破
    人亡，全家死光。這個罪地後果你來承擔。……」、「乙○○這
    棟房子永遠都不會是屬於妳的，妳只是再做讓自己倒楣的事
    情！」、「絕不搬走以死相逼，貧窮之人，倒霉之地，這裡
    只會變成凶宅還有冤寓。倚老賣老，老而不賢，哭了一輩子
    的女人，天底下死老公的女人，不是只有妳一個。妳讓這個
    家都散了，家破人亡沒有家。」、「躲得了一時，逃不了一
    輩子，11/15日，妳等著來收屍。」等語之訊息予乙○○，以
    此等加害乙○○財產之事，使乙○○心生畏懼，致生危害於安全
    。
(二)尹○○於109年12月16日某時，基於侵入住宅及毀損之犯意，
    未經乙○○同意，委由不知情之鎖匠更換○○路房屋門鎖，而將
    原門鎖毀棄之，足以生損害於乙○○，並藉以進入屋內居住2
    日後始離去。　　
(三)尹○○於110年1月2日凌晨某時，基於毀損之犯意，持3秒膠灌
    入乙○○所有之○○路房屋大門門鎖，致該門鎖不堪使用，足以
    生損害於乙○○。
二、尹○○與甲○○○為家庭暴力防治法第3條第3款所定之家庭成員
    關係，尹○○前對甲○○○實施家庭暴力行為，經臺灣高雄少年
    及家事法院於108年5月2日以108年度家護字第487號核發民
    事通常保護令，保護令有效期間為2年，裁定尹○○不得對甲○
    ○○實施身體、精神或經濟上之騷擾、控制、脅迫或其他不法
    侵害，及騷擾行為，且應於109年4月30日前完成下列處遇計
    畫：認知輔導（內容：包含情緒管理）12週，每週至少2小
    時，並應於108年5月21日前向高雄市政府衛生局電話報到，
    接受處遇計畫安排。尹○○知悉上開民事通常保護令內容，竟
    基於違反保護令之犯意，均未前往接受上開處遇計畫，而違
    反上開保護令。　　
三、案經乙○○告訴暨高雄市政府衛生局函送臺灣高雄地方檢察署
    （下稱高雄地檢署）檢察官呈請臺灣高等檢察署檢察長令轉
    臺灣臺北地方檢察署（下稱臺北地檢署）檢察官偵查後聲請
    簡易判決處刑。
    理  由
一、程序事項：
(一)本院審理範圍：
    檢察官原起訴上訴人即被告尹○○（下稱被告）⑴109年8月2日
    、9月26日、8月10日、9月27日涉犯刑法第305條恐嚇危害安
    全罪嫌（業經檢察官當庭補充犯罪日期，見原審易卷第50頁
    ）、⑵109年9月1日涉犯刑法第306條第2項後段留滯住宅罪（
    業經檢察官當庭補充法條項次，見原審易卷第50頁））、⑶1
    09年9月22日涉犯刑法第306條侵入住宅、同法第354條毀損
    罪嫌、⑷109年12月16日涉犯刑法第306條侵入住宅、同法第3
    54條毀損罪嫌、⑸111年1月2日涉犯刑法第354條毀損他人物
    品罪嫌、⑹108年8月23日涉犯家庭暴力防治法第61條第6款違
    反保護令罪嫌（起訴書誤載為第2款，業經檢察官當庭更正
    ，見原審易卷第242頁）。原審審理後，就被告所犯上開⑴⑷⑸
    ⑹部分論罪科刑，其餘被訴即上開⑵⑶部分諭知無罪。被告提
    起上訴，檢察官則未上訴，有被告上訴狀、陳述（理由）附
    件一附卷可稽（見本院卷第31至33、49至51頁），是本院審
    理範圍，僅限於原審判決關於被告有罪部分，先予敘明。
(二)證據能力：
    被告於本院審理時經合法傳喚無正當理由未到庭，惟本判決
    下述所引用被告以外之人於審判外之陳述，業據檢察官於本
    院準備程序對該等證據能力表示沒有意見（見本院卷第106
    頁），且迄言詞辯論終結前被告亦未聲明異議，本院審酌前
    開證據資料作成時之情況，尚無違法不當及證明力明顯過低
    之瑕疵，而認為以之作為證據應屬適當，依刑事訴訟法第15
    9條之5規定，均認有證據能力。至認定本案犯罪事實之其餘
    證據，並無證據證明係違背法定程序所取得，亦無顯有不可
    信之情況，且經本院於審理期日合法調查，該等證據自得作
    為本案裁判之資料。
二、認定犯罪事實所憑之證據及理由：　
(一)事實欄一(一)恐嚇危害安全部分：
　　被告於本院審理時經合法傳喚未到庭，惟被告於原審矢口否
    認有何恐嚇危害安全犯行，辯稱：我懷疑祖母甲○○○是假藉○
    ○路房屋買賣把產權過戶到告訴人乙○○名下，藉此把我趕走
    ，我有寄送簡訊給告訴人，但我沒有恐嚇的意思，而且我覺
    得告訴人根本不會害怕，因為簡訊前面是寫我跟祖母是害局
    ，就是家人相害、破鏡難重圓，我也寫還我河山就是要告訴
    人還我房子的意思，至於寫甲○○○是毒婦，這是告訴人要陷
    害我，告訴人將簡訊斷章取義等語（見原審易卷第243、261
    至262頁）。經查：
  ⒈被告為甲○○○之孫女，甲○○○將其名下所有之○○路房屋出售予
    其姪女即告訴人。被告分別於109年8月2日、8月10日、9月2
    6日、9月27日以其持有門號0000000000號行動電話，傳送內
    容為：「…死過人又死過狗地房子，家中所有霉運穢氣，全
    都過運了在妳身上。……非我入住，必將受詛！家破人亡，全
    家死光。這個罪地後果你來承擔。……」、「乙○○這棟房子永
    遠都不會是屬於妳的，妳只是再做讓自己倒楣的事情！」、
    「絕不搬走以死相逼，貧窮之人，倒霉之地，這裡只會變成
    凶宅還有冤寓。倚老賣老，老而不賢，哭了一輩子的女人，
    天底下死老公的女人，不是只有妳一個。妳讓這個家都散了
    ，家破人亡沒有家。」、「躲得了一時，逃不了一輩子，11
    /15日，妳等著來收屍。」等語之訊息予告訴人等情，業據
    被告供承不諱（見原審易卷第243、262頁），核與告訴人於
    原審審理時證述情節大致相符（見原審易卷第245至247頁）
    ，並有上開訊息擷圖、甲○○○111年3月22日聲明書在卷可參
    （見偵196卷第63、65、67頁、原審易卷第297頁），是此部
    分事實，堪以認定。
  ⒉按刑法第305條之恐嚇罪，係指單純以將來加害生命、身體、
    自由、名譽、財產之事，恐嚇他人致生危害於安全者而言；
    且係僅以通知加害之事使人恐佈為已足，不必果有加害之意
    思，更不須有實施加害之行為（最高法院72年度台上字第56
    18號、75年度台上字第5480號判決意旨均足資參照）。觀諸
    前揭訊息內容，已明確表達被告將在○○路房屋以自殺方式使
    房屋成為凶宅，使告訴人感到恐怖之意，衡以坊間不動產交
    易價格，確實將因是否有人在內死亡，亡故原因是自殺或他
    殺或病故，各自影響不動產於市場之行情，且不乏以此情形
    為必要告知事項，作為民事瑕疵擔保範疇。是衡諸社會一般
    觀念，一般有理解事務能力之人處在此狀況下，應均能感受
    被告上開用詞已摻有情緒性且積極侵害財物之意思表達，顯
    係以將來加害財產之事，客觀上足使受通知者心生恐懼而有
    不安全之感受無疑。雖被告辯稱簡訊內容是告訴人斷章取義
    ，其並無恐嚇之意，然觀上開簡訊前後訊息全文（如附表所
    示），告訴人於109年7月17日傳送簡訊請被告搬離○○路房屋
    後，被告即傳送非其入住，他人必家破人亡、全家死光之詛
    咒言詞給告訴人（附表編號2），並進一步傳送其樂意與告
    訴人對簿公堂（附表編號3），但也以法律非萬能、報警也
    沒用等語詞警告告訴人（附表編號4），甚至強調告訴人所
    為只會讓自己倒楣（附表編號6），更在告訴人傳送簡訊請
    被告勿違反禁止接觸甲○○○之保護令時（附表編號7），指摘
    告訴人行為如土匪（附表編號8），進一步以自己死亡、房
    屋將成凶宅相脅告訴人，警告告訴人別做惹禍上身之事，否
    則若讓其無路可走，將讓告訴人等著收屍（附表編號9、10
    、11），依訊息前後文意觀之，被告自告訴人要求其搬遷後
    ，多次傳送帶有仇恨性之言詞予告訴人，表示其對告訴人之
    不滿情緒，甚以死要脅告訴人，已明確傳達對於告訴人財產
    （○○路房屋）將為如何之「惡害通知」，而告訴人亦已於原
    審審理時明確表示：我看到被告寫這些簡訊內容，當然感到
    擔心和害怕，因為被告是一個無法無天的人，我會害怕等語
    （見原審易卷第247頁），堪認告訴人確因被告之上開惡害
    告知舉動而心生畏懼甚明。是被告確有恐嚇危害安全之犯行
    ，應屬無訛。被告空言否認其非恐嚇行為，或認告訴人未因
    而害怕，是告訴人對其簡訊斷章取義欲陷害其云云，自屬無
    據，無從採信。　　
(二)事實欄一(二)侵入住宅及毀損部分：
　　被告於本院審理時經合法傳喚未到庭，惟被告於原審矢口否
    認有何侵入住宅或毀損他人物品之犯行，辯稱：109年12月1
    6日要進去○○路房屋時，也是無法進入，因為○○路房屋門鎖
    有更換，但後來我有進去○○路房屋內，拿我重要的東西，還
    發現我的病歷表被撕了一半等語（見原審易卷第261至262頁
    ）。經查：
　⒈告訴人於警詢及原審審理時證稱：我在109年12月16日接到證
    人即被告之表叔蔡崇珪之電話，其告稱被告將○○路房屋大門
    鎖頭更換；後來我於109年12月25日有請朋友去○○路房屋確
    認門鎖狀況，就發現用原本鑰匙開門時插不進去，經詢問鎖
    匠，鎖匠表示該門鎖已經更換等語【見高雄市政府警察局三
    民第二分局高市警三二分偵字第11070027500號刑案偵查卷
    宗（下稱雄警卷）第2頁、原審易卷第54頁】，證人即○○路
    房屋附近鄰居丙○○復於110年1月20日向警方證稱：告訴人是
    我住家對面的屋主，被告曾居住在我家對面；我有看到被告
    更換○○路房屋大門門鎖，大約是在109年12月16日20時10分
    左右；被告是叫鎖匠來換的；當天被告更換門鎖後有進入○○
    路房屋內，還在裡面住了兩天等語（見雄警卷第7至8頁），
    並有告訴人提出嘉昌鎖印店109年12月25日免用統一發票收
    據在卷可佐（見原審易卷第65頁）。由此可證被告確有於10
    9年12月16日委請不知情之鎖匠將○○路原有門鎖更換為新門
    鎖，而將原有門鎖毀棄之，並進入屋內居住2日，其後告訴
    人委請嘉昌鎖印店再重新更換被告所裝設之門鎖等情甚明。
    　　
　⒉復佐以被告於原審審理中供稱：109年12月16日要進去○○路房
    屋時，也是無法進入，因為○○路房屋門鎖有更換，但後來我
    有進去○○路房屋內，拿我重要的東西，還發現我的病歷表被
    撕了一半等語（見原審易卷第261至262頁），益證被告確有
    於109年12月16日進入○○路房屋內，參以告訴人事後確認○○
    路房屋大門門鎖非其所安裝之型號，足徵被告為進入○○路房
    屋，委請不知情之鎖匠將原門鎖拆除毀棄後，予以更換新門
    鎖，準此，被告之行為該當於毀損他人物品及侵入住宅構成
    要件自屬明確，是被告此部分犯行，均堪認定。
(三)事實欄一(三)毀損部分：
　　被告於本院審理時經合法傳喚未到庭，惟被告於原審矢口否
    認有何毀損他人物品致令不堪用之犯行，辯稱：我要進去○○
    路房屋他們就更換門鎖了，但後來有找鎖匠幫我開鎖，我絕
    對沒有拿三秒膠塗在該址大門門鎖上，我更換門鎖就能進去
    ，何必弄半天等語（見原審易卷第263頁）。經查：
　⒈告訴人於原審審理時證稱：110年1月2日凌晨某時，我剛好住
    在○○路房屋內，一開始被告先用雨傘敲鎖，因為被告打不開
    鎖，來回約6次後，被告就很生氣，就從外面灌三秒膠到門
    鎖，我人在房屋裡面是可以把門打開，但該門鎖已經無法從
    外面開啟，最後我只能去找鎖匠換鎖等語（見原審易卷第54
    、249至250頁），並有告訴人提出之門鎖遭破壞照片、嘉昌
    鎖印店110年1月2日免用統一發票收據等件為證（見偵196卷
    第73頁、原審易卷第63頁），可見告訴人於110年1月2日凌
    晨於○○路房屋內，確係見聞被告於上址大門外敲擊門鎖後，
    以在鎖孔內灌三秒膠之方式，致使該門鎖不堪使用，告訴人
    方於同日尋求嘉昌鎖印店更換該門鎖。是以，被告確有毀損
    致該門鎖不堪用之犯行，堪以認定。
　⒉至被告固辯稱其在現場但沒有對大門門鎖之鎖孔灌三秒膠，
    只有請鎖匠換鎖等節，然告訴人案發當時係在屋內，衡情絕
    無可能容任被告找鎖匠在○○路房屋大門外逕自換鎖，且告訴
    人業已提出案發當日換鎖之收據，亦足證被告確有使門鎖不
    堪使用而需予更換門鎖之情事，是被告所辯，顯與常情不符
    ，要無可採。從而，被告此部分犯行，堪以認定。
(四)事實欄二違反保護令部分:：
　　被告於本院審理時經合法傳喚未到庭，惟被告於原審矢口否
    認有何違反保護令之犯行，辯稱：我收不到高雄市政府衛生
    局之公文很困擾，但高雄市政府衛生局有試圖聯絡我，我有
    說我人在臺北，高雄我回不去，保護官也有提醒我如果我不
    去做治療（即處遇計畫）就會有相關刑事責任，雖然我有嘗
    試要回去，最後我還是拒絕，因為我認為祖母應該要跟我一
    起做情緒管理；要我做情緒管理治療，根本治標不治本等語
    （見原審易卷第265、267、271頁）。經查：
　⒈被告前因對甲○○○實施家庭暴力行為，經臺灣高雄少年及家事
    法院於108年5月2日以108年度家護字第487號核發民事通常
    保護令，保護令有效期間為2年，裁定被告不得對甲○○○實施
    身體、精神或經濟上之騷擾、控制、脅迫或其他不法侵害，
    及騷擾行為，且應於109年4月30日前完成下列處遇計畫：認
    知輔導（內容：包含情緒管理）12週，每週至少2小時，並
    應於108年5月21日前向高雄市政府衛生局電話報到，接受處
    遇計畫安排；又高雄市政府衛生局前於108年5月16日以高市
    衛社字第10833716200號函知被告執行系爭處遇計畫，惟被
    告未出席處遇課程，高雄市政府衛生局復於108年8月15日以
    高市衛社字第10836569800號函，函知被告應於109年4月30
    日前完成系爭處遇計畫；認知教育輔導課程地點為高雄市立
    凱旋醫院，請其於108年8月23日、8月30日、9月6日、9月20
    日、9月27日、10月4日、10月18日、10月25日、11月1日、1
    1月8日、11月15日、11月22日之週五晚上6時40分前準時至
    高雄市立凱旋醫院一樓團體治療室接受每次2小時認知教育
    輔導課程共計12週，該函文於108年8月22日寄存送達於被告
    斯時之戶籍地址，此分別有上開民事通常保護令、上開函文
    、送達證書及個人基本資料查詢結果附卷可考（見他2324卷
    第7至10、13至16頁）。是此部分事實，首堪認定。
　⒉被告自上開民事通常保護令核發後，迄未完成上開處遇計畫
    ，且被告前曾於109年3月27日電聯高雄市政府衛生局陳稱該
    保護令核發與事實不符，希望撤銷該保護令，且稱處遇計畫
    不會改善問題，高雄市政府衛生局承辦人亦有明確告知被告
    未完成處遇計畫相關規定等節，有個案匯總報告、家庭暴力
    加害人未到達執行機構通知書在卷可佐（見他2324卷第19至
    23頁）。佐以被告於偵訊及原審審理中供承：我知道高雄市
    政府108年8月15日函有通知前往凱旋醫院接受處遇計畫，但
    是我都住在臺北，我不可能跑到凱旋醫院上課；衛生局有試
    圖聯絡我，但我有說我人在臺北，保護官也有提醒我，如果
    我不去做治療會有相關刑事責任，雖然我有嘗試回去但最後
    我還是拒絕；我在臺北有工作，實在很趕，而且衛生局情緒
    管理治療只是治標不治本，我想要祖母跟我一起做家庭治療
    等語（見偵緝734卷第69頁、原審易卷第267、271頁）。
　⒊綜合上情，足見被告於收受前揭高雄市政府衛生局函文或該
    承辦人員電話後確實知悉應執行處遇計畫之日期，及未準時
    出席即違反保護令等情，被告確有違反保護令之行為。且被
    告既明知應於特定期間內完成認知教育輔導（包含情緒管理
    ）12週之處遇計畫，卻因認處遇計畫對其無效果，且影響工
    作，始終未積極與執行機關聯繫，最終未完成處遇計畫，其
    主觀上，有違反該保護令之認知及故意甚明；其所謂工作問
    題、與居住地間距離等理由，均不能成為未接受處遇計畫之
    正當理由，否則任一受處遇人僅須消極忘記、不為詢問或忙
    於工作，即可免去受處遇計畫之義務，則法院民事保護令所
    裁定之處遇計畫內容不啻成空，是被告自難因此卸飾其責。
    是被告上開違反保護令之犯行，堪以認定。
(五)綜上所述，本案事證明確，被告前揭辯解均無可採，被告所
    犯上開犯行，均堪認定。至被告固於原審聲請傳喚甲○○○及
    其母親郭惠美，以證明為何甲○○○將○○路房屋過戶給告訴人
    之原因及被告為何會對甲○○○為家暴傷害行為等情（見原審
    易卷第260、269頁），惟此部分與本件被告被訴上開犯罪事
    實殊無關連，且本案事證已臻明確，俱如前述，本院認無傳
    喚上開證人調查之必要，附此敘明。　　
三、論罪：
(一)核被告所為：
　⒈就事實欄一(一)部分，係犯刑法第305條之恐嚇危害安全罪。
    被告基於恐嚇危害安全之單一犯意，於密接時間，接續傳送
    如事實欄一(一)所載之訊息內容予告訴人，各行為之獨立性
    極為薄弱，且侵害同一被害人之法益，依一般社會健全觀念
    ，在時間差距上，難以強行分開，在刑法評價上，以視為數
    個舉動之接續施行，合為包括之一行為予以評價，較為合理
    ，故應論以接續犯之實質上一罪。
　⒉就事實欄一(二)部分，係犯刑法第306條第1項之侵入住宅罪
    及同法第354條之毀損他人物品罪。被告所為毀損及侵入住
    宅之犯行，係於密切接近之時間、同一地點實施，其主觀上
    係基於侵入住宅之同一目的，各該犯行間具有行為局部之同
    一性，為避免對於同一不法要素過度評價，應認係以一行為
    觸犯數罪名之想像競合犯，依刑法第55條規定，從一重之毀
    損他人物品罪處斷。而被告利用不知情之鎖匠破壞○○路房屋
    門鎖，自屬間接正犯。
　⒊就事實欄一(三)部分，係犯刑法第354條之致令他人物品不堪
    用罪。　　　
　⒋就事實欄二部分，係犯家庭暴力防治法第61條第5款之違反保
    護令罪。
(二)被告所犯上開各罪，犯意各別，行為互殊，應予分論併罰。
四、駁回上訴之理由：
(一)原審以被告上開犯行事證明確，適用家庭暴力防治法第61條
    第5款、刑法第305條、第306條第1項、第354條、第55條、
    第51條第5款、第41條第1項前段、第8項規定，並以行為人
    之責任為基礎，審酌被告為成年且具相當社會經驗之人，理
    當知曉是非，不思以正確、合法及合理之方式處理糾紛，甚
    而無法控制自身情緒，貿然以前開方式恐嚇告訴人，致使告
    訴人心生畏懼；又無故以破壞原有○○路房屋大門門鎖並更換
    新門鎖之方式，侵入上址房屋內居住；復再以灌三秒膠方式
    毀損○○路房屋大門門鎖致令不堪用；且其明知上開民事通常
    保護令之內容猶恣意違反，藐視司法公權力，其所為均應予
    非難。復審酌被告始終否認犯行，未見悔意，其犯後態度非
    佳，且迄未與告訴人和解之情狀，兼衡被告犯罪動機、目的
    、手段、所生危害，暨其自陳大學畢業之智識程度、擔任百
    貨專櫃銷售員、無人需予扶養之家庭經濟生活狀況等一切情
    狀（見原審易卷第272頁），分別就事實欄一(一)、一(二)
    、事實欄二犯行各量處有期徒刑3月，就事實欄一(三)量處
    拘役55日，並均諭知易科罰金之折算標準。復審酌整體刑法
    目的，與整體犯行之應罰適當性，就上揭所處有期徒刑部分
    定應執行有期徒刑7月，並諭知易科罰金之折算標準。核其
    認事用法俱無不合，量刑亦甚妥適。
(二)被告上訴意旨略以：告訴人別有居心，挑撥被告與祖母甲○○
    ○間的感情，博取信任，得以假借房屋買賣名義，將○○路房
    屋過戶在告訴人名下，以趕走被告，剝奪被告原有權利；告
    訴人提出之甲○○○手寫搬遷聲明公告，非甲○○○字跡、口吻，
    乃告訴人製造之偽證，○○路房屋並無實質金錢買賣交易，而
    被告祖父退休後終生退休金，遺孀甲○○○也有半退休俸，每
    年亦有老人年金的補助，更有黃金首飾、銀行近百萬元存款
    ，非如告訴人所言有甲○○○缺錢才出售○○路房屋之情形；告
    訴人利用甲○○○無知，羅織被告罪名，陷害被告，更於法庭
    謊稱被告有踢破屋內房門之事；上開諸多疑點待查證，原判
    決顯有瑕疵云云。惟按證據之取捨及證據證明力如何，均屬
    事實審法院得自由裁量、判斷之職權，苟其此項裁量、判斷
    ，並不悖乎通常一般之人日常生活經驗之定則或論理法則，
    且於判決內論敘其何以作此判斷之心證理由者，即不得任意
    指摘其為違法。原判決已說明依據被告供述、證人即告訴人
    所為證述、簡訊擷圖、聲明書、免用統一發票收據、民事通
    常保護令、高雄市政府衛生局函、送達證書、個案彙總報告
    、家庭暴力加害人未到達執行機構通知書等證據資料相互勾
    稽，而為綜合判斷、取捨，據此認定本案犯罪事實，並於理
    由欄內詳為說明判斷依據與心證，其所為推理論斷，衡諸經
    驗及論理等證據法則皆無違背，自難指為違法。被告提起上
    訴否認犯罪，所陳均為關於○○路房屋虛假買賣等情，指摘原
    審判決不當云云，無非係對原判決已說明事項及屬原審採證
    認事職權之適法行使，持憑己見而為不同之評價，重為爭執
    ，尚非可採。是其提起上訴並無理由，應予駁回。
五、被告經合法傳喚，無正當理由不到庭，爰不待其陳述，逕依
    一造辯論判決。
據上論斷，應依刑事訴訟法第368條、371條，判決如主文。
本案經檢察官邱舜韶聲請簡易判決處刑，檢察官鄭堤升到庭執行
職務。
中　　華　　民　　國　　111 　年　　10　　月　　11　　日
　              　刑事第十八庭  審判長法　官  何俏美
                                      法　官  黃紹紘
                                      法　官  陳海寧
以上正本證明與原本無異。
不得上訴。
                                      書記官  謝文傑
中　　華　　民　　國　　111 　年　　10　　月　　11　　日
附錄：本案論罪科刑法條全文
刑法第305條
以加害生命、身體、自由、名譽、財產之事恐嚇他人，致生危害
於安全者，處2年以下有期徒刑、拘役或9千元以下罰金。
刑法第306條
無故侵入他人住宅、建築物或附連圍繞之土地或船艦者，處1年
以下有期徒刑、拘役或9千元以下罰金。
無故隱匿其內，或受退去之要求而仍留滯者，亦同。
刑法第354條
毀棄、損壞前二條以外之他人之物或致令不堪用，足以生損害於
公眾或他人者，處2年以下有期徒刑、拘役或1萬5千元以下罰金
。

家庭暴力防治法第61條
違反法院依第14條第1項、第16條第3項所為之下列裁定者，為本
法所稱違反保護令罪，處 3 年以下有期徒刑、拘役或科或併科
新臺幣 10 萬元以下罰金：
一、禁止實施家庭暴力。
二、禁止騷擾、接觸、跟蹤、通話、通信或其他非必要之聯絡行
    為。
三、遷出住居所。
四、遠離住居所、工作場所、學校或其他特定場所。
五、完成加害人處遇計畫。
　　
附表：被告與告訴人間所傳送之簡訊全文
編號 簡訊傳送日期時間 姓名 傳送方向 姓名 簡訊內容 卷頁 1 109年7月17日下午10：14 告訴人乙○○  → 被告 尹○○  煩請尹○○小姐將放置在高雄市○○區○○里○○路00號2樓之1的個人私有物品，請於中華民國109年9月1日前，全部搬離本住處，否則將依法辦理.屋主敬啟109年7月17日 高市警三二分偵字第10973767200號卷第8頁反面至9頁、偵196卷第63至69頁 2 109年8月2日上午4：43  ←  乙小姐：好棒棒唷！死過人又死過狗地房子，家中所有霉運穢氣，全都過運了在妳身上？丁○○地生前遺囑有特別叮嚀交代說祖母○○○，要把屋子留給我。非我入住，必將受詛！家破人亡，全家死光。這個罪地後果你來承擔。還是要敬祝妳：行車平安、萬事如意，闔家平安。  3 109年8月2日上午9：30  ←  對了，如果妳想要淌入這癱混水當中地話，對簿公堂，樂意奉陪！  4 109年8月3日上午9：53  ←  法不入家門，法律不是萬能！就算報再多地警，跟裝再多地監視系統都沒有用地，治標不治本。  5 109年8月3日上午11：18  →  鳳飛飛鳳飛飛鳳飛飛鳳飛飛鳳飛飛方方面面  6 109年8月10日上午11：06  ←  乙○○這棟房子永遠都不會是屬於妳的，妳只是再做讓自己倒楣的事情！  7 109年8月14日上午10：36  →  尹小姐：剛致電與你，轉入語音，有關你昨傍晚到中心寄放信件與衣物一事，因中心不知你祖母目前現況與聯繫方式，無法代為轉送，請一週內聯繫社工前來取回，逾時另行處理之。另查資料，祖母目前仍在保護令保護期限內，提醒你勿接觸之，避免處法，有關保護令效力不清楚之處，可洽三民二分局家防官，謝謝。家防中心陳○○社工0000000*000  8 109年8月14日下午4：09  ←  妳把我們家有價值的物品都給拿走，妳這種行為簡直就跟土匪趁火打劫，沒有兩樣。  9 109年9月26日下午10：11  ←  絕不搬走以死相逼，貧窮之人，倒霉之地，這裡只會變成凶宅還有冤寓。倚老賣老，老而不賢，哭了一輩子的女人，天底下死老公的女人，不是只有妳一個。妳讓這個家都散了，家破人亡沒有家。 乙○○奉勸妳不要做讓妳自己惹禍上身倒楣的事情  10 109年9月27日上午5：59  ←  害：乃不和也。相害又稱相穿。八字犯相害，就是彼此相互損害之意。相害是從恩惠中產生的仇恨，從而相互傷害、暗害。命中帶有相害的人，一般與親人之間有矛盾，上師長輩（年跟月）是害局的原因，所以緣份很薄，在職場上也很難得到上司的賞識，工作不順遂難有安身之地，很容易換工作或是搬家，也容易被劫財，跟遭小人陷害，建議妳不要太常靠感覺做事情，一步一腳印突破難關問問自己的專業是什麼，專精你才有路走！ 逼退！妳們讓我無路可走 3.問題要正面解決，放著拖著只會更糟。 4.家是小社會，是讓你學習對問題解決問題的，到社會上發生的問題也都是大同小異，家事能處理好，社會的事就能處理恰當。  11 109年9月27日上午7：52  ←  躲得了一時，逃不了一輩子，11/15日，妳等著來收屍。